【裁判字號】    90,毒抗,579
【裁判日期】    900731
【裁判案由】    毒品危害防制條例
【裁判全文】
台灣高等法院刑事裁定                             九十年度毒抗字第五七九號
    抗 告 人
    即 被 告  甲○○
右列抗告人即被告因違反毒品危害防制條例案件，不服台灣桃園地方法院中華民國九
十年六月二十一日裁定（九十年度毒聲字第二六六六號）提起抗告，本院裁定如左：
    主  文
抗告駁回。
    理  由
一、被告抗告意旨略以：被告於民國（下同）九十年一月十八日在桃園市○○路上被
    文山分局員警攔檢，並未搜得任何違禁品，惟仍為員警強押回文山分局訊問，期
    間並曾遭員警毆打，此有驗傷單可查；被告於警局採尿時所排放之尿液僅約檢驗
    瓶之十分之二，且該瓶曾遭員警帶離約五分鐘之久，於員警返回時，檢驗瓶之尿
    液則已達檢驗之標準，員警並強押被告按捺指紋、上封條；於被告家中所查獲之
    毒品並非被告所有，而係遭員警裁贓云云。
二、惟查：
（一）被告於九十年一月十八日下午二時左右搭乘關係人林世海所駕駛之自小客車Ｖ
      九－五三四○號，行經桃園市○○路五六○號前為警盤查，於盤查時被告、林
      世海等人，均向警方坦承有吸食安非他命之習慣；被告並向員警表示其住處尚
      有安非他命一小盒，願自行取出交予員警；嗣於當日下午二時三十分許，被告
      並帶同員警至桃園市○○街一五二巷三八弄五號，由被告親至其房內取出安非
      他命一小盒（毛重十四點八公克，淨重三點一公克）交予員警；而於警訊時所
      採集之被告尿液，係由被告親自排放緘封無訛後始由被告簽名捺印等情，業據
      被告於警訊中供承不諱；而被告於警訊中所採集之尿液，經員警初驗及送台北
      市立療養院以酵素免疫分析法、薄層層析法檢驗之結果，均呈安非他命陽性反
      應，此分別有警訊筆錄、聯勤二○四廠製造之煙毒品檢驗Ａ包試劑初步檢驗報
      告單、台北市立療養院九十年一月三十日煙毒尿液檢驗報告書等件在卷可稽，
      並有前開安非他命扣案可資佐證；足證被告確有於九十年一月十八日下午二時
      回溯九十六小時內之某時，在不詳處所，施用第二級毒品安非他命之事實，至
      堪認定。被告翻異前供，辯稱查獲之安非他命非其本人所有、警訊時所採取之
      尿液經員警動過手腳云云，無非事後飾卸責之詞，委無可採。
（二）另被告雖提出桃園市敏盛綜合醫院診斷證明書一紙，欲供為其於警訊時被刑求
      之證明云云；惟查桃園市敏盛綜合醫院所開具之診斷證明書於法僅足供被告確
      受有該診斷證明書上所示傷害之證明，然究該等傷害係何時、何人、如何所傷
      ，該紙診斷證明書並非適合之證明，是於法尚不得獨執該紙診斷證明書，即遽
      採信被告於警訊時被刑求之所辯，況參以被告於經移送檢察官訊問時，並未就
      其於警訊時被刑求一節即向檢察官陳明，且被告於九十年一月十八日經檢察官
      訊問後即予飭回，被告未於當日即至醫院請求驗傷，而係遲至翌日（九十年一
      月十九日）始赴桃園市敏盛綜合醫院驗傷，此諸多情節，均難令人無疑，是被
      告此部分被刑求之所辯，亦難以採信。
三、綜上所述，被告前述抗告意旨所陳各節，要均非可採。被告確有施用第二級毒品
    安非他命之犯行，從而原審依毒品危害防制條例第二十條第一項、觀察勒戒處分
    執行條例第三條第一項、第二項之規定，准許檢察官之聲請，裁定被告令入勒戒
    處所觀察、勒戒，經核於法並無不合。被告執前述抗告意旨，任意指摘原裁定不
    當，求予撤銷改判，為無理由，應予駁回。
四、據上論結，應依刑事訴訟法第四百十二條，裁定如主文。
中      華      民      國      九十      年      七      月    三十一  日
                              台灣高等法院刑事第十庭
                                  審判長法  官  溫  耀  源
                                        法  官  何  菁  莪
                                        法  官  林  銓  正
右正本證明與原本無異。
不得再抗告。
                                        書記官  吳  美  貞
中      華      民      國      九十      年      八      月      三    日


司法院資訊處製作；財團法人民間司法改革基金會備份。
